臺灣高等法院臺中分院刑事判決　　　　94年度上訴字第1989號
上　訴　人
即　被　告　乙○○
　　　　　　　　　　（現於臺灣彰化監獄彰化分監執行中）
上列上訴人因毒品危害防制條例案件，不服臺灣彰化地方法院94
年度訴字第1346號中華民國94年8月30日第一審判決（ 起訴案號
：臺灣彰化地方法院檢察署94年度毒偵字第3683號），提起上訴
，並經檢察官移送併辦（併辦案號：台灣彰化地方法院檢察署94
年度毒偵字第4751號），本院判決如下：
    主 　 文
原判決撤銷。
乙○○連續施用第一級毒品，處有期徒刑拾月。扣案之海洛因壹
包（淨重0．12公克）沒收銷燬之；裝海洛因之塑膠袋壹個沒收
。
    事 　 實
一、乙○○前於民國（下同）89年間因施用毒品案件，經台灣彰
    化地方法院裁定送台灣彰化看守所附設勒戒處所施以觀察、
    勒戒後，因認有繼續施用毒品之傾向，再經該院以89年度毒
    聲字第5015號令入戒治處所施以強制戒治，並自89年11月13
    日起送台灣雲林戒治所執行強制戒治，屆滿3月後，其成效
    經評定為合格，無繼續戒治之必要，嗣經同法院以90年度毒
    聲字第1158號裁定停止戒治，所餘戒治期間，付保護管束，
    於90年4月13日起執行保護管束，至90年10月19日交付保護
    管束期滿，並由台灣彰化地方法院檢察署檢察官於90年11月
    9日，以90年度戒毒偵字第1593、1594號為不起訴處分確定
    。復因施用第一、二級毒品案件，經同法院於94年1月31日
    ，以93年度訴字第1298號判處有期徒刑7月、4月，應執行有
    期徒刑10月，上訴至台灣高等法院台中分院後，嗣經該院於
    94年5月26日，以94年度上訴字第635號判處有期徒刑8月、5
    月，應執行有期徒刑11月，於94年6月27日確定在案。詎仍
    不知戒除毒癮，復基於施用第一級毒品海洛因之概括犯意，
    於94年5月27日起至同年7月23日止，在其位於彰化縣社頭鄉
    ○○村○○路○段529號之住所等處，以將海洛因摻水並混入
    葡萄糖以注射針筒注射之方式，約二天施用一次，連續施用
    第一級毒品海洛因多次。嗣為警於94年7月25日18時30分許
    ，在彰化縣社頭鄉○○村○○路○段541巷7號前查獲，並扣
    得第一級毒品海洛因1包（淨重0．12公克、空包裝重0．16
    公克）。
二、案經彰化縣警察局員林分局報請臺灣彰化地方法院檢察署檢
    察官偵查起訴及移送併案審理。
    理 　 由
一、按除被告所犯為死刑、無期徒刑、最輕本刑為3年以上有期
    徒刑之罪或高等法院管轄第1審案件者外，於前條第1項程序
    進行中，被告先就被訴事實為有罪之陳述時，審判長得告知
    被告簡式審判程序之旨，並聽取當事人、代理人、辯護人及
    輔佐人之意見後，裁定進行簡式審判程序；除簡式審判程序
    及簡易程序案件外，第1審應行合議審判，刑事訴訟法第273
    條之1第1項、第284條之1分別定有明文。本件上訴人即被告
    乙○○所涉係死刑、無期徒刑、最輕本刑為3年以上有期徒
    刑之罪或高等法院管轄第1審案件以外之罪，並於原審法院
    行準備程序時就被訴事實為有罪之陳述，經原審法本院合議
    庭依前揭規定，經評議結果，裁定改由受命法官獨任行簡式
    審判程序，先予敘明。
二、上開事實，業據上訴人即被告乙○○（下稱被告）於本院審
    理時，坦承不諱，且被告於94年7月25日下午7時40分許獲案
    後，經警採集其尿液送驗結果，確呈嗎啡陽性反應，有委託
    檢驗尿液代號與真實姓名對照認證單及彰化縣衛生局94年8
    月8日煙檢字第943267號煙毒尿液檢驗成績書各1件附卷可稽
    ，又扣案之白粉1包，確含海洛因成份（淨重0．12公克、空
    包裝重0．16 公克），亦有法務部調查局鑑定通知書1紙在
    卷可參（見本院卷第39頁），足徵被告之自白與事實相符，
    堪以採信。再者，被告前因施用毒品案件，經原審院裁定送
    觀察、勒戒後，認有繼續施用毒品之傾向，再送強制戒治，
    嗣因其執行成效經評定為合格，由原審法院裁定停止戒治付
    保護管束，至90年10月19日交付保護管束期滿，視為強制戒
    治執行完畢乙情，亦有臺灣高等法院被告前案紀錄表及在監
    在押紀錄表等件附卷可按。被告於強制戒治執行完畢釋放後
    ，5年內再犯毒品危害防制條例第10條第1項之罪，本件事證
    明確，被告上開犯行洵堪認定，應依法論科。
三、核被告乙○○所為，係犯毒品危害防制條例第10條第1項之
    施用第一級毒品罪。被告為施用第一級毒品海洛因而持有第
    一級毒品之低度行為，應為施用之高度行為所吸收，不另論
    罪。又被告先後多次施用第一級毒品海洛因之犯行，時間緊
    接，觸犯構成要件相同之罪名，顯係基於概括犯意為之，應
    依刑法第56條連續犯規定論以一罪，並加重其刑。按刑事訴
    訟法第302條第1款規定，案件曾經判決確定者，應為免訴之
    判決，係以同一案件，已經法院為實體上之確定判決，該被
    告應否受刑事制裁，既因前次判決而確定，不能更為其他有
    罪或無罪之實體上裁判。此項原則，關於實質上一罪或裁判
    上一罪，其一部事實已經判決確定者，對於構成一罪之其他
    部分，固亦均應適用。但此種事實係因審判不可分之關係在
    審理事實之法院，就全部犯罪事實，依刑事訴訟法第267 條
    規定，本應予以審判，故其確定判決之既判力自應及於全部
    之犯罪事實，惟若在最後事實審法院宣示判決後始行發生之
    事實，既非該法院所得審判，即為該判決既判力所不能及，
    是既判力對於時間之範圍應以最後審理事實法院之宣示判決
    日為判斷之標準。本案被告曾因施用第一、二級毒品案件，
    經原審法院於94年1月31日，以93年度訴字第1298號判處有
    期徒刑7月、4月，應執行有期徒刑10月，上訴後，經本院於
    94年5月26日，以94年度上訴字第635號判處有期徒刑8月、5
    月，應執行有期徒刑11月，於94年6月27日確定在案。是上
    開本院94年度上訴字第635號刑事判決關於施用海洛因犯罪
    既判力之時間範圍為至94年5月26日止，被告於94年5月27日
    起施用海洛因之犯行，及檢察官移送併辦部分之施用海洛因
    之犯行，亦為本案起訴效力所及。公訴人僅就被告於94年7
    月2日施用海洛因一次之犯行起訴，因被告於94年5月26日本
    院94年度上訴字第635號刑事判決宣示後至94年7月24日間其
    他施海洛因之犯行，與已起訴部分之犯行，有連續犯裁判上
    一罪之關係，亦為起訴效力所及，本院亦應併予審判。原審
    法院僅就被告於94年7月2日起至同年月23日間之施用海洛因
    犯行審究，嫌有未洽。被告上訴請求從輕量刑，其上訴雖無
    理由，但原審判決既有上開瑕疵，應由本院將原審判決撤銷
    改判。爰審酌被告前有毒品前科，且歷經強制戒治處遇措施
    ，均未能知所收斂而遠離毒害，戒毒意志尚非堅定，惟念及
    被告於犯罪後尚能坦承犯行，暨其犯罪之動機、目的、手段
    、施用毒品之期間、次數等一切情狀，量處如主文所示之刑
    ，以示懲儆。扣案之海洛因1包（淨重0.12公克），係查獲
    之毒品，應依毒品危害防制條例第18條第1項前段之規定宣
    告沒收並銷燬之。裝海洛因之塑膠袋一個為被告所有供持有
    海洛因犯罪所用之物，應依刑法第38條第1項第2款規定沒收
    。
據上論斷，應依刑事訴訟法第369條第1項前段、第364條、第273
條之1第1項、第299條第1項前段，毒品危害防制條例第10條第1
項、第18條第1項前段，刑法第11條前段、第56條、第38條第1項
第2款，判決如主文。
本案經檢察官甲○○到庭執行職務。
中　　華　　民　　國　　94　　年　　12 　月　7    　　日
            刑事第九庭  審判長法  官  陳  筱  珮
                              法  官  康  應  龍
                              法  官  趙  春  碧
上列正本證明與原本無異。
如不服本判決應於收受送達後十日內向本院提出上訴書狀，其未
敘述上訴之理由者並得於提起上訴後十日內向本院補提理由書（
均須按他造當事人之人數附繕本）。
                              書記官  胡  美  娟
中　　華　　民　　國　　94　　年　　12 　月　 9   　　日
附錄法條毒品危害防制條例第10條第1項：
施用第一級毒品者，處六月以上五年以下有期徒刑。
                                                      Ａ
